【裁判字號】    92,訴,1251
【裁判日期】    921128
【裁判案由】    毒品危害防制條例
【裁判全文】
臺灣彰化地方法院刑事判決                        九十二年度訴字第一二五一號
    公  訴  人  台灣彰化地方法院檢察署檢察官
    被      告  甲○○
右列被告因違反毒品危害防制條例案件，經檢察官提起公訴（九十二年度毒偵緝字第
一九二號），本院判決如左：
    主  文
甲○○施用第一級毒品，處有期徒刑拾壹月，扣案之海洛因貳包（淨重共柒點伍捌公
克）沒收銷燬之。又施用第二級毒品，處有期徒伍月，扣案之安非他命壹包（毛重零
點柒公克）沒收銷燬之。應執行有期徒刑壹年參月，扣案之海洛因貳包（淨重共柒點
伍捌公克）及安非他命壹包（毛重零點柒公克），均沒收銷燬之。
    事  實
一、甲○○前於民國八十六年間因煙毒等案，經本院以八十六年訴字第一一四三號判
    處應執行有期徒刑四年八月，於刑之執行完畢或赦免後，令入勞動場所強制工作
    三年確定，又於八十七年間因偽造文書案件，經本院以八十七年度易字第一八四
    一號判處有期徒刑五月確定，二案接續執行，嗣於九十年八月三十日假釋付保護
    管束，觀護結束日期為九十二年九月十八日（未構成累犯）。又曾因施用毒品案
    件，經觀察、勒戒後，認無繼續施用毒品之傾向，業經台灣彰化地方法院檢察署
    檢察官於八十七年十二月十日，以八十七年度偵字第九九一一號不起訴處分確定
    。詎仍不知悔改，於九十一年十一月二十六日或其前三日之不詳時間（假釋付保
    護管束期間內），施用第一級毒品海洛因一次，又於同年月二十六日或其前四日
    之不詳時間，施用第二級毒品安非他命一次，嗣於同年月二十六日十五時十分許
    ，在彰化縣溪湖鎮○○里○○街四十號乙○○居所（本院另案審結），為彰化縣
    警察局鹿港分局員警查獲，並扣得海洛因二包（淨重七點五八公克）、安非他命
    一包（毛重零點七公克）、吸食器一組、攪拌器一台及斜口塑膠鏟管五支（均未
    扣存本案）。而甲○○經本院以九十二年度毒聲字第四三八號裁定送勒戒處所觀
    察、勒戒後，認有繼續施用毒品之傾向，再經本院以九十二年度毒聲字第一九一
    九號裁定送強制戒治。
二、案經彰化縣警察局鹿港分局報請台灣彰化地方法院檢察署檢察官偵查起訴。
    理  由
一、訊據被告矢口否認有何施用毒品之犯行，辯稱：伊並未吸食海洛因及安非他命，
    當天係伊朋友打電話叫伊去買電話補充卡，才會前往查獲地點云云。惟查，被告
    被查獲後為警採集之尿液，經送請詮昕科技股份有限公司檢驗結果，呈安非他命
    類、鴉片類陽性反應，有詮昕科技股份有限公司九十二年一月十五日報告編號0
    000000號濫用藥物尿液檢驗報告一紙在卷可參，按依現行鑑驗實務，人體
    施用海洛因後三日內所排出之尿液，仍能檢出。而甲基安非他命經施用入人體後
    ，因代謝作用，約百分之七十於二十四小時內自尿中排出，約百分之九十於九十
    六小時內自尿中排出，被告於九十一年十一月二十六日所採尿液中既經檢出前開
    鴉片及安非他命類陽性反應，足証其為警查獲前三日內某時應有施用第一級毒品
    海洛因，於查獲前四日內某時應有施用第二級毒品安非他命，此外，復有現場照
    片六幀在卷可考，被告空言否認犯行，自無足採。本件事證明確，被告上開犯行
    應堪認定。
二、又被告曾於八十七年間因施用毒品案件，經本院以裁定送勒戒處所觀察、勒戒後
    ，認無繼續施用毒品之傾向，由台灣彰化地方法院檢察署檢察官於八十七年十二
    月十日，以八十七年度毒偵字第九九一一號不起訴處分確定。再因本件施用毒品
    案件，經本院以九十二年度毒聲字第四三八號裁定送勒戒處所觀察、勒戒後，認
    有繼續施用毒品之傾向，再經本院以九十二年度毒聲字第一九一九號裁定送強制
    戒治等情，有台灣高等法院被告全國前案紀錄表、台灣彰化地方法院檢察署刑案
    資料查註紀錄表、台灣彰化地方法院檢察署八十七年度偵字第九九一一號不起訴
    處份書、本院九十二年度毒聲字第一九一九號刑事裁定、台灣彰化看守所九十二
    年九月一日彰所戒字第０九二０八００一七三號函送之有無繼續施用毒品傾向證
    明書等在卷可按。被告顯係於前案施用毒品經觀察、勒戒後，認無繼續施用毒品
    傾向，由檢察官為不起訴處分後，五年內再犯本件施用毒品罪，經觀察、勒戒後
    ，認有繼續施用毒品傾向，而裁定送強制戒治，應予依法論科。
三、核被告所為，係犯毒品危害防制條例第十條第一項之施用第一級毒品罪及第十條
    第二項之施用第二級毒品罪。被告分別持有第一、二級毒品之低度行為應各為其
    施用之高度行為吸收，不另論罪，併予敘明。又其所犯前開二罪之間，犯罪構成
    要件不同，行為互殊，顯係基於各別犯意為之，應予分論併罰。爰審酌被告犯罪
    次數、施用之期間、動機、目的、方法、不知珍惜身體、犯罪所生危害，及犯後
    否認犯行之態度等一切情狀，量處如主文所示之刑，並定其應執行之刑，以示懲
    處。至為警查獲之海洛因二包（淨重共七點五八公克）、安非他命一包（毛重零
    點七公克），分別屬第一級毒品及第二級毒品，有彰化縣警察局鹿港分局查獲涉
    嫌毒品危害防制條例毒品初步檢驗報告單及法務部調查局九十一年十二月二十日
    調科壹字第一四０００八九一四號鑑定通知書各一紙在卷可參，雖未扣存本案，
    惟不能證明業已滅失，爰依毒品危害防制條例第十八條第一項前段之規定，沒收
    銷燬之。而為警查獲之吸食器一組、攪拌器一台及斜口塑膠鏟管五支，均未扣存
    本案，且被告否認為其所有，亦非其供吸食毒品所用，此外，又查無其他積極證
    據足資證明係被告所有供犯罪所用之物，爰不另諭知沒收，附此敘明。
據上論斷，應依刑事訴訟法第二百九十九條第一項前段，毒品危害防制條例第十條第
一項、第二項、第十八條第一項前段，刑法第十一條前段、第五十一條第五款，判決
如主文。
本案經檢察官簡志祥到庭執行職務。
中      華      民      國      九十二      年    十一    月    二十八日
                                臺灣彰化地方法院刑事第一庭
                                    審判長法官  李  水  源
                                    法      官  李  雅  俐
                                    法      官  黃  齡  玉
右正本證明與原本無異。
如不服本判決，應於判決送達後十日內，向本院提出上訴狀( 須附繕本 )。
                                    法院書記官  黃  當  易
中      華      民      國      九十二      年    十二    月      二    日
毒品危害防制條例第十條
施用第一級毒品者，處六月以上五年以下有期徒刑。
施用第二級毒品者，處三年以下有期徒刑。
毒品危害防制條例第十八條：
查獲之毒品及專供製造或施用毒品之器具，不問屬於犯人與否，均沒收銷燬之。但合
於醫藥或研究之用者，得不予銷燬。
前項合於醫藥或研究用毒品或器具之管理辦法，由法務部會同行政院衛生署定之。


司法院資訊處製作；財團法人民間司法改革基金會備份。
